<?xml version='1.0' encoding='utf-8'?>
<verb default="eamhnaigh" disambig="">
  <verbalNoun default="eamhnú" />
  <verbalAdjective default="eamhnaithe" />
  <tenseForm default="eamhnaigh" tense="Past" dependency="Indep" person="Base" />
  <tenseForm default="eamhnaíomar" tense="Past" dependency="Indep" person="Pl1" />
  <tenseForm default="eamhnaíodar" tense="Past" dependency="Indep" person="Pl3" />
  <tenseForm default="eamhnaíodh" tense="Past" dependency="Indep" person="Auto" />
  <tenseForm default="eamhnaigh" tense="Past" dependency="Dep" person="Base" />
  <tenseForm default="eamhnaíomar" tense="Past" dependency="Dep" person="Pl1" />
  <tenseForm default="eamhnaíodar" tense="Past" dependency="Dep" person="Pl3" />
  <tenseForm default="eamhnaíodh" tense="Past" dependency="Dep" person="Auto" />
  <tenseForm default="eamhnaíodh" tense="PastCont" dependency="Indep" person="Base" />
  <tenseForm default="eamhnaínn" tense="PastCont" dependency="Indep" person="Sg1" />
  <tenseForm default="eamhnaíteá" tense="PastCont" dependency="Indep" person="Sg2" />
  <tenseForm default="eamhnaímis" tense="PastCont" dependency="Indep" person="Pl1" />
  <tenseForm default="eamhnaídís" tense="PastCont" dependency="Indep" person="Pl3" />
  <tenseForm default="eamhnaítí" tense="PastCont" dependency="Indep" person="Auto" />
  <tenseForm default="eamhnaíodh" tense="PastCont" dependency="Dep" person="Base" />
  <tenseForm default="eamhnaínn" tense="PastCont" dependency="Dep" person="Sg1" />
  <tenseForm default="eamhnaíteá" tense="PastCont" dependency="Dep" person="Sg2" />
  <tenseForm default="eamhnaímis" tense="PastCont" dependency="Dep" person="Pl1" />
  <tenseForm default="eamhnaídís" tense="PastCont" dependency="Dep" person="Pl3" />
  <tenseForm default="eamhnaítí" tense="PastCont" dependency="Dep" person="Auto" />
  <tenseForm default="eamhnaíonn" tense="PresCont" dependency="Indep" person="Base" />
  <tenseForm default="eamhnaím" tense="PresCont" dependency="Indep" person="Sg1" />
  <tenseForm default="eamhnaímid" tense="PresCont" dependency="Indep" person="Pl1" />
  <tenseForm default="eamhnaítear" tense="PresCont" dependency="Indep" person="Auto" />
  <tenseForm default="eamhnaíonn" tense="PresCont" dependency="Dep" person="Base" />
  <tenseForm default="eamhnaím" tense="PresCont" dependency="Dep" person="Sg1" />
  <tenseForm default="eamhnaímid" tense="PresCont" dependency="Dep" person="Pl1" />
  <tenseForm default="eamhnaítear" tense="PresCont" dependency="Dep" person="Auto" />
  <tenseForm default="eamhnóidh" tense="Fut" dependency="Indep" person="Base" />
  <tenseForm default="eamhnóimid" tense="Fut" dependency="Indep" person="Pl1" />
  <tenseForm default="eamhnófar" tense="Fut" dependency="Indep" person="Auto" />
  <tenseForm default="eamhnóidh" tense="Fut" dependency="Dep" person="Base" />
  <tenseForm default="eamhnóimid" tense="Fut" dependency="Dep" person="Pl1" />
  <tenseForm default="eamhnófar" tense="Fut" dependency="Dep" person="Auto" />
  <tenseForm default="eamhnódh" tense="Cond" dependency="Indep" person="Base" />
  <tenseForm default="eamhnóinn" tense="Cond" dependency="Indep" person="Sg1" />
  <tenseForm default="eamhnófá" tense="Cond" dependency="Indep" person="Sg2" />
  <tenseForm default="eamhnóimis" tense="Cond" dependency="Indep" person="Pl1" />
  <tenseForm default="eamhnóidís" tense="Cond" dependency="Indep" person="Pl3" />
  <tenseForm default="eamhnófaí" tense="Cond" dependency="Indep" person="Auto" />
  <tenseForm default="eamhnódh" tense="Cond" dependency="Dep" person="Base" />
  <tenseForm default="eamhnóinn" tense="Cond" dependency="Dep" person="Sg1" />
  <tenseForm default="eamhnófá" tense="Cond" dependency="Dep" person="Sg2" />
  <tenseForm default="eamhnóimis" tense="Cond" dependency="Dep" person="Pl1" />
  <tenseForm default="eamhnóidís" tense="Cond" dependency="Dep" person="Pl3" />
  <tenseForm default="eamhnófaí" tense="Cond" dependency="Dep" person="Auto" />
  <moodForm default="eamhnaíodh" mood="Imper" person="Base" />
  <moodForm default="eamhnaím" mood="Imper" person="Sg1" />
  <moodForm default="eamhnaigh" mood="Imper" person="Sg2" />
  <moodForm default="eamhnaímis" mood="Imper" person="Pl1" />
  <moodForm default="eamhnaígí" mood="Imper" person="Pl2" />
  <moodForm default="eamhnaídís" mood="Imper" person="Pl3" />
  <moodForm default="eamhnaítear" mood="Imper" person="Auto" />
  <moodForm default="eamhnaí" mood="Subj" person="Base" />
  <moodForm default="eamhnaímid" mood="Subj" person="Pl1" />
  <moodForm default="eamhnaítear" mood="Subj" person="Auto" />
</verb>
